【裁判字號】    89,自,998
【裁判日期】    891227
【裁判案由】    詐欺
【裁判全文】
臺灣臺中地方法院刑事裁定                        八十九年度自字第九九八號
    自  訴  人  乙○○
    被      告  甲○○
右列被告因詐欺案件，經自訴人提起自訴，本院裁定如左：
    主  文
自訴駁回。
    理  由
一、自訴意旨如附件自訴狀所載。
二、按法院或受命法官於自訴案件第一次審判期日前訊問及調查結果，如認為案件有
    刑事訴訟法第二百五十二條至第二百五十四條之情形者，得以裁定駁回其自訴，
    同法第三百二十六條第三項定有明文。
三、自訴人認被告涉有詐欺罪嫌，無非係以被告簽發之本票屆期不獲兌現，有本票影
    本等在卷可稽為其論據。
四、惟按刑法第三百三十九條第一項詐欺罪之成立，以意圖為自己或第三人不法所有
    ，以詐術使人將本人或第三人之物交付為要件。所謂以詐術使人交付，必須被詐
    欺人因其詐術而陷於錯誤，若其所用方法不能認為詐術，亦不致使人陷於錯誤，
    即不構成該罪，最高法院四十六年台上字第二六０號著有判例可參。是民事債務
    當事人間，若有未依債務本旨履行給付之情形，在一般社會經驗上，原因非止於
    一端，或因不可歸責之事由無法給付，或因合法對他造主張抗辯而拒絕給付，甚
    至債之關係成立後，始行惡意遲延給付，皆有可能，非必出於自始無意給付之財
    產犯罪一端，要難單純以債務不履行之狀態，遽認被告自始有詐欺之故意。
五、被告甲○○經合法傳喚雖未到庭，然查，本件被告乃係與友人一同至自訴人經營
    之愛無限伴唱店消費，依該店之作法，只要經店經理許可，核對身分証件無誤後
    即可以簽發票據付款之情，業據自訴人到庭供陳甚明，並有被告提供之身分証件
    影本一份在卷可參。而查被告出示之身分証件乃屬真正，於本票上所記載之住址
    、電話亦屬真正，事後自訴人曾囑他人依本票記載之住址找尋被告，該處確住有
    被告之家人，僅被告外出工作不在等節，亦據自訴人陳明在卷，是以本案被告既
    係以真實姓名消費，並留有確實之住所、電話等資料俾供聯絡，經店經理之核可
    後，依該店之消費慣例簽發本票支付消費款，客觀上已難認有何施用詐術，致他
    人陷於錯誤之詐欺犯行。再參其嗣於十二月二十一日已清償上開款項，自訴人亦
    當庭供明本案應係渠等間聯繫不當所造成之誤會等語，足認本件應係該伴唱店經
    理為招覽業務而同意客人簽帳消費之民事債權債務糾紛，尚難遽入被告詐欺罪行
    。此外，復查無其他事證足認被告有何詐欺犯行，被告之犯罪嫌疑自屬不足，揆
    諸首開說明，本件自訴應予駁回。
據上論斷，應依刑事訴訟法第三百二十六條第三項、第二百五十二條第十款，裁定如
主文。
中      華      民      國    八十九    年     十二     月     二十七   日
                              臺灣臺中地方法院刑事第二庭
      法  官  吳  幸  芬
右正本證明與原本無異。
如不服本裁定，應於送達後五日內向本院提出抗告狀（須附繕本），抗告於台灣高等
法院台中分院。
                                      書記官
中      華      民      國    八十九    年     十二     月     二十七   日


司法院資訊處製作；財團法人民間司法改革基金會備份。
